# 看涨期权

提问人：星空下的小米 时间：2017-12-11 17:48:08
请教陈版，如果原本100%持有的公司，但同第三方签订了一个条款，三年后如果达到了某一些指标，对方有权购买50%该公司的股权，以一个计算的价格。这个价格相对于市场价格比较便宜，而且那些指标也很容易达到，那是否会在第一天签订协议的时候就要确认一个负债出来？ 谢谢@陈版。

回答人：chenyiwei
相当于本公司签出了一项看涨期权，应按照该期权在签出日的公允价值确认一项以公允价值计量且其变动计入当期损益的金融负债。

提问人：星空下的小米 时间：2017-12-11 19:10:51
陈版，谢谢您，但是从合并层面确认的这个金融负债，对方科目是什么？谢谢您

回答人：chenyiwei
投资收益。

提问人：gpqg 时间：2017-12-12 20:54:45
陈老师，这个是不是本公司向第三方出售看涨期权？

回答人：chenyiwei
可以这样理解。